臺灣高等法院臺南分院刑事判決　　　　　　　　九十三年度上訴字第五八八號　Ａ
　　　上　訴　人
　　　即　被　告　甲　○　○
右上訴人因違反槍砲彈藥刀械管制條例案件，不服臺灣臺南地方法院九十三年度訴字
第三五三號中華民國九十三年六月十八日第一審判決（起訴案號：臺灣臺南地方法院
檢察署九十三年度偵字第四六七、三一一五號），提起上訴，本院判決如左：
      主      文
上訴駁回。
      事      實
一、甲○○於九十二年十二月二十四日，與其女友張絨（未據起訴）同至高雄市○○
    ○路與天津街交岔口之冷飲店內，與真實姓名、年籍不詳之吳姓成年男子等人見
    面談天，席間該真實姓名、年籍不詳之林姓成年男子表示，能以新臺幣（下同）
    五萬元價格購買手槍，甲○○乃要求該林姓男子代為購買，雙方約定於同年月二
    十六日至臺北市景美地區交槍。於同年月二十六日下午六時許，甲○○與張絨依
    約前往臺北縣中和市○○路與該林姓男子見面，見面後該林姓男子隨即引見真實
    姓名、年籍不詳綽號「阿明」之成年男子與甲○○進行交易，甲○○遂單獨與該
    綽號「阿明」之成年男子在景平路一五九巷內不詳住宅之房間內交易及驗槍，並
    以五萬元代價，自該綽號「阿明」之成年男子處，購得以仿ＷＡＬＴＨＥＲ廠Ｐ
    ＰＫ＼Ｓ型半自動手槍製造之玩具手槍，即換裝土造金屬槍管而具殺傷力之改造
    手槍一把（含彈匣一個），以及可擊發而具殺傷力之土造子彈二十顆，未經許可
    而持有上開具殺傷力之改造手槍及土造子彈，並將槍、彈藏置於手提袋內。嗣於
    同日晚間六時十二分許，甲○○與張絨二人在臺北縣中和市○○路與中正路交岔
    口之「灰狗巴士」車站，為法務部調查局臺南市調查站調查員會同行政院海岸巡
    防署及桃園縣憲兵隊人員當場查獲，並在甲○○所提手提袋內扣得上開改造手槍
    一把（含彈匣一個）及土造子彈二十顆。
二、案經法務部調查局臺南市調查站移請臺灣臺南地方法院檢察署檢察官偵查起訴。
      理      由
一、訊之上訴人即被告甲○○對於右開事實，坦承不諱，核與證人即與被告同往高雄
    、臺北兩地之女友張絨於警詢供述之情節大致相符，並有前開改造手槍一把（含
    彈匣一個）及土造子彈二十顆扣案可資佐證。又上開扣案槍、彈經送內政部警政
    署刑事警察局鑑定結果，扣案改造手槍一把係由仿ＷＡＬＴＨＥＲ廠ＰＰＫ＼Ｓ
    型半自動手槍製造之玩具手槍換裝土造金屬槍管而成之改造手槍，機械性能良好
    ，可擊發適用子彈，認具殺傷力；而扣案子彈均係具直徑約七點九ｍｍ金屬彈頭
    之土造子彈，經採樣七顆試射，均可擊發，認具殺傷力，亦有該局九十三年二月
    二十七日刑鑑字第０九三００一一六四六號槍彈鑑定書在卷可稽。是被告自白核
    與事實相符，本案事證明確，犯行洵堪認定。
二、按槍砲彈藥刀械管制條例第四條第一項第一款所謂之「模型槍」，係指「原設計
    非供殺敵、獵物，而使用特殊（空包）子彈，可供田徑比賽起始信號或供以嚇退
    野獸，或供射擊訓練（因具後作力，可模擬真槍，以磨練射手持槍之穩定性）等
    用途之金屬材質『槍枝』，非一般廠商為供觀賞或作樣品所製造之各類『槍枝模
    型』，亦非為市售之各類『玩具槍』」，此有內政部警政署刑事警察局八十五年
    十二月二十七日（八五）刑鑑字第七八０一九號函可考。本件扣案槍枝經鑑定認
    為係「玩具手槍」換裝土造金屬槍管而成之改造手槍，已如前述，參照內政部警
    政署刑事警察局前開函文，自非改造模型槍，亦可認定。
三、查被告未經許可，持有可發射子彈具有殺傷力之改造玩具手槍及具有殺傷力之土
    造子彈，核其所為，係犯槍砲彈藥刀械管制條例第十一條第四項未經許可持有可
    發射子彈具有殺傷力之改造槍枝罪及同條例第十二條第四項未經許可持有子彈罪
    。公訴意旨認被告持有上開槍枝，所為係犯槍砲彈藥刀械管制條例第十條第四項
    之未經許可持有改造模型槍罪，其起訴法條，尚有錯誤，惟其基本社會事實相同
    ，所引用起訴法條應予變更。又被告同時購入扣案改造槍枝及土造子彈而持有，
    係一行為觸犯數罪名，為想像競合犯，應依刑法第五十五條規定，從一重按未經
    許可，持有可發射子彈具有殺傷力之改造槍枝罪論處。
四、原審於行準備程序時，被告就犯罪事實為有罪陳述，經合議庭裁定改依簡式審判
    程序審理，並以被告罪證明確，因予變更起訴法條，適用槍砲彈藥刀械管制條例
    第十一條第四項、第十二條第四項，刑法第十一條前段、第五十五條、第四十二
    條第三項、第三十八條第一項第一款，罰金罰鍰提高標準條例第二條規定，並審
    酌被告無故購買並未經許可持有改造槍一把、土造子彈二十顆，均具殺傷力，雖
    未持之用以犯案，但持有之子彈數量非少，嚴重危害社會治安及他人之生命、身
    體安全，所生危害甚大，惟犯後尚能坦承犯行等一切情狀，量處有期徒刑一年九
    月，併科罰金新臺幣二十萬元，並就併科罰金部分，諭知如易服勞役，以罰金總
    額與六個月之日數比例折算之標準，以資懲儆。並認扣案改造手槍一枝（含彈匣
    一個，槍枝管制編號一一二二二七九五號）、土造子彈十三顆，為違禁物，
    應依刑法第三十八條第一項第一款宣告沒收；併敘明其餘扣案土造子彈七顆，業
    經內政部警政署刑事警察局鑑定時採樣試射，已不具殺傷力，非屬違禁物，爰不
    另為沒收之諭知。本院經核原判決認事用法，並無不合，量刑亦稱允當。被告上
    訴意旨雖以其育有三子，最小孩子才考上高中，需要養育，請求從輕量刑一節，
    因原審量刑已參酌一切情狀，並於判決理由敘述詳明，空言指摘原判決不當，為
    無理由，應予駁回。
據上論斷，應依刑事訴訟法第三百六十八條，判決如主文。
本案經檢察官蘇南桓到庭執行職務。
中    華    民    國      九十三      年      九      月      七        日
                                  臺灣高等法院臺南分院刑事第二庭
                                      審判長法官  葉    居    正
                                            法官  林    勝    木
                                            法官  李    文    福
右正本證明與原本無異。
如不服本判決，應於判決送達後十日內向本院提出上訴狀，其未敘述理由者並應於提
出上訴狀後十日內向本院補提理由書（應附繕本)。
                                      法院書記官  李    良    倩
中    華    民    國      九十三      年      九      月      八        日
附錄法條：
槍砲彈藥刀械管制條例第十一條第四項：
未經許可，持有、寄藏或意圖販賣而陳列第一項所列槍砲者，處一年以上七年以下有
期徒刑，併科新臺幣七百萬元以下罰金。
槍砲彈藥刀械管制條例第十二條第四項：
未經許可，持有、寄藏或意圖販賣而陳列子彈者，處五年以下有期徒刑，併科新台幣
三百萬元以下罰金。
